PERFIL

Olá, meu nome é Juan, tenho 19 anos, e sou apaixonado por tecnologia desde criança. Estou no meu segundo semestre na faculdade, entretanto fiz um ano de curso de desenvolvimento de software backend com JavaScript, onde além da linguagem, eu aprendi Node.js, TypeScript, PostgreSQL, express, API Rest e algumas libs para métodos de criptografia. No momento estou me especializando no framework Nest.js e no Prisma ORM. E por fim, tenho conhecimentos em HTML5, CSS3, Python, e estou aprendendo Java para poder me especializar mais ainda no backend

Apesar de ser desenvolvedor com JavaScript, não tenho problema em aprender outras tecnologias se o ambiente requisitar.

EXPERIENCIA PROFISSIONAL

CJR - Empresa Junior de Computação

Trainee

10/2023 - 12/2023 | Brasília, Brasil

Logo após a aprovação no Processo Seletivo, começamos o Processo Trainee, onde fomos divididos em grupos, e cada grupo foi desafiado a criar uma rede social, onde foram usadas as tecnologias HTML5, CSS3, JavaScript, Prisma ORM, SQLite, Node.js e Express.

CJR - Empresa Junior de Computação

Assessor do Núcleo de Talentos

01/2024 — presente | Brasília, Brasil

Acompanhamento dos membros da empresa;

Construir processos seletivos e processos trainees;

Entrevistar e analisar futuros membros;

Trabalhar com Figma e Canva para designer.

IDIOMAS

Juan Nícolas Ferreira da Costa

Desenvolvedor de Software Back-End



- **(**61) 99121-9232
- Recanto das Emas DF, Brasil
- in linkedin.com/in/juan-nicolas
- github.com/juan-bl

EDUCAÇÃO

Licenciatura em Computação

UnB - Universidade de Brasília 07/2023 – presente | Brasília, Brasil

Desenvolvimento de Software

Cubos Academy
03/2023 – 01/2024 | Bahia, Brasil
Na Cubos Academy cursei
Desenvolvimento de Software, onde
aprendi minhas principais tecnologias.

</> HARD SKILLS

Git	•	•	•	•	•
Node.js	•	•	•	•	•
Express.js	•	•	•	•	•
PostgreSQL	•	•	•	•	
TypeScript	•	•	•	•	
Nest.js	•	•	•		
Prisma ORM	•	•	•	•	
HTML5 e CSS3	•	•	•	•	